【裁判字號】    96,訴,4034
【裁判日期】    970425
【裁判案由】    毒品危害防制條例
【裁判全文】
臺灣高雄地方法院刑事判決              96年度訴字第4034號
公  訴  人  臺灣高雄地方法院檢察署檢察官
被      告  甲○○
上列被告因違反毒品危害防制條例案件，經檢察官提起公訴（96
年度毒偵字第8021號），本院合議庭裁定由受命法官獨任進行簡
式審判程序，判決如下：
    主  文
甲○○施用第一級毒品，處有期徒刑捌月，扣案注射針筒壹支沒
收銷燬之；又施用第二級毒品，處有期徒刑參月。應執行有期徒
刑玖月，扣案注射針筒壹支沒收銷燬之。
    事  實
一、甲○○前因施用毒品，經本院以93年度毒聲字第2357號裁定
    送觀察、勒戒，因認無繼續施用毒品之傾向，於民國94年8
    月4 日執行完畢釋放，並由臺灣高雄地方法院檢察署檢察官
    於以94年度毒偵緝字第440 號為不起訴處分確定。詎猶不知
    悔改，於觀察、勒戒執行完畢釋放後5 年內，復基於施用第
    二級毒品甲基安非他命之犯意，於96年8 月14日晚間某時，
    在位於高雄市三民區○○○街458 號「漢林別館」6 樓608
    室內，以玻璃球燒烤之方式，施用第二級毒品甲基安非他命
    1 次；另基於施用第一級毒品海洛因之犯意，於同年月16日
    凌晨1 、2 時許，在上址「漢林別館」6 樓608 室，以針筒
    注射方式，施用第一級毒品海洛因1 次。嗣於96年8 月16日
    上午10時30分許，警方因接獲通報，得知有人在上址「漢林
    別館」6 樓608 室吸食毒品而前往臨檢，當場扣得米色粉末
    1 包（毛重18公克，檢驗結果為麻黃鹼）、針筒1 支，警方
    經其同意採尿送驗，結果呈海洛因代謝物之嗎啡陽性反應，
    及甲基安非他命陽性反應，而查悉上情。
二、案經高雄市政府警察局三民第一分局報請臺灣高雄地方法院
    檢察署檢察官偵查起訴。
    理  由
一、本件被告甲○○所犯係死刑、無期徒刑、最輕本刑為3 年以
    上有期徒刑以外之罪，其於準備程序中就被訴事實為有罪之
    陳述，經法官告知簡式審判程序之旨，並聽取公訴人及被告
    之意見後，本院依刑事訴訟法第273 條之1 第1 項之規定，
    裁定進行簡式審判程序。又本件之證據調查，依刑事訴訟法
    第273 條之2 規定，不受同法第159 條第1 項、第161 條之
    2 、第16 1條之3 、第163 條之1 及第164 條至第170 條規
    定之限制，均合先敘明。
二、訊據被告對於分別在上揭時、地，以上述方法施用第一級毒
    品海洛因及第二級毒品甲基安非他命，嗣於96年8 月16日10
    時30分許，在上址「漢林別館」6 樓608 室內，為警查獲，
    並扣得其所有注射針筒1 支、米色粉末1 包（毛重18公克）
    等事實坦承不諱（本院卷第21、76至77、97頁），並有扣押
    物品目錄表、臨檢記錄表、搜索扣押筆錄各1 份及照片4張
    在卷為憑（警卷第8 至11、14至16頁）。被告對於在96年8
    月16日為警查獲後，由警方提供乾淨空瓶予其親自排放尿液
    ，並由其親自封緘之過程，亦不爭執（警卷第6 頁）。被告
    尿液送驗結果，經高雄市立凱旋醫院以氣相層析質譜法 (GC
    /MS)確認檢驗結果，呈海洛因代謝物之嗎啡陽性反應及甲基
    安非他命陽性反應，有該院96年8 月28日轉碼編號A0000000
    0 號濫用藥物尿液檢驗報告、96年度毒品防制條例尿液送驗
    編號與真實姓名對照表（編號：G271）各1 紙（警卷第17、
    18頁、偵查卷第9 頁）在卷為證；上開扣押物中經送高雄醫
    學大學附設中和紀念醫院以氣體色層- 質譜分析法（GC/Ms
    ）檢驗結果，其中針筒1 支呈海洛因陽性反應，有該院96年
    12月18日報告編號0000-000號檢驗報告1 紙在卷為證（本院
    卷第38頁）。足認被告自白與事實相符，犯行堪以認定，應
    予依法論科。
三、被告前因施用毒品，經本院以93年度毒聲字第2357號裁定送
    觀察、勒戒，因認無繼續施用毒品之傾向，於94年8 月4日
    執行完畢釋放，並由臺灣高雄地方法院檢察署檢察官於以94
    年度毒偵緝字第440 號為不起訴處分確定，有臺灣高等法院
    被告前案紀錄表在卷可稽。是被告於初犯經觀察勒戒後，於
    5 年內再犯本案，檢察官逕行起訴，即無不合。
四、查海洛因係毒品危害防制條例第2 條第2 項第1 款所稱之第
    一級毒品，甲基安非他命係同條例第2 條第2 項第2 款所稱
    之第二級毒品，核被告所為，係犯毒品危害防制條例第10條
    第1 項施用第一級毒品罪及同條例第10條第2 項施用第二級
    毒品罪。其施用前持有第一級毒品海洛因、第二級毒品甲基
    安非他命之低度行為，應為施用第一級毒品海洛因、第二級
    毒品甲基安非他命之高度行為所吸收，均不另論罪。被告所
    犯上開2 罪，犯意各別，行為互殊，應予分論併罰。被告前
    因施用毒品案件，經臺灣高等法院高雄分院96年度上訴字第
    152 號判處有期徒刑6 月確定，嗣因減刑，經臺灣高等法院
    高雄分院96年度聲減字第2258號裁定減為有期徒刑3 月，於
    97年4 月8 日執行有期徒刑完畢出監，有臺灣高等法院被告
    前案紀錄表在卷可憑，不構成累犯。爰審酌被告前因施用毒
    品執行觀察、勒戒完畢後，猶未戒除施用毒品惡習，惟係戕
    害自身健康，且犯後坦承犯行，尚具悔意，及其犯罪之動機
    、目的、手段等一切情狀，分別量處如主文所示之刑，並定
    其應執行刑。
五、扣案針筒1 支，經檢驗結果呈海洛因陽性反應，有高雄醫學
    大學附設中和紀念醫院檢驗報告1 紙在卷為憑（本院卷第38
    頁），應認已無法與第一級毒品海洛因完全析離，而屬第一
    級毒品海洛因，不問屬於犯人與否，應依毒品危害防制條例
    第18條第1 項前段規定宣告沒收銷燬之。另扣案米色粉末1
    包（毛重18公克，檢驗後淨重17.046公克），經檢驗結果含
    Ephedrine （麻黃鹼）成分，有高雄醫學大學附設中和紀念
    醫院96年12 月18 日報告編號：0000-000號檢驗報告可佐（
    本院卷第37頁），而人體施用麻黃鹼後，其尿液以氣相層析
    質譜儀法進行確認檢驗，不致造成甲基安非他命、安非他命
    陽性反應，有行政院衛生署管制藥品管理局97年4 月1 日管
    檢字第0970003190號函在卷可佐（本院卷第83頁），則該扣
    案米色粉末1 包應認與本件起訴之犯罪事實無涉，爰不宣告
    沒收，附此敘明。
據上論斷，應依刑事訴訟法第273 條之1 第1 項、第299 條第1
項前段，毒品危害防制條例第10條第1 項、第2 項、第18條第1
項前段，刑法第11條、第51條第5 款，判決如主文。
本案經檢察官乙○○到庭執行職務
中    華    民    國    97    年    4     月    25    日
                  刑事第八庭    法  官  曾鈴
以上正本證明與原本無異。
如不服本判決應於收受本判決後10日內向本院提出上訴書狀，並
應敘述具體理由，如未敘述上訴理由者，應於上訴期間屆滿後20
日內補提理由書狀於本院（均須按他造當事人之人數附繕本）「
切勿逕送上級法院」。
中    華    民    國    97    年    4     月    28    日
                                書記官  曾秀鳳
附錄本件論罪科刑法條：
毒品危害防制條例第10條


司法院資訊處製作；財團法人民間司法改革基金會備份。
